【裁判字號】    95,訴,2128
【裁判日期】    950822
【裁判案由】    毒品危害防制條例
【裁判全文】
臺灣臺中地方法院刑事判決              95年度訴字第2128號
公  訴  人  臺灣臺中地方法院檢察署檢察官
被      告  甲○○
                    （現另案於臺灣臺中監獄執行中）
上列被告因違反毒品危害防制條例案件，經檢察官提起公訴（九
十五年度毒偵字第二五七三號），被告於準備程序中就被訴事實
為有罪之陳述，經告以簡式審判之旨，並聽取意見後，本院合議
庭裁定由受命法官獨任進行簡式審判程序，判決如下：
    主    文
甲○○施用第一級毒品，累犯，處有期徒刑壹年。第一級毒品海
洛因壹包（淨重零點壹貳公克，空包裝重零點零公克）沒收銷
燬之。
    犯罪事實
一、甲○○前於民國九十二年間因施用毒品案件，經本院以九十
    二年度毒聲字第三一○號裁定送觀察、勒戒後，臺灣臺中看
    守所附設勒戒處所評定無繼續施用之傾向，經臺灣臺中地方
    法院檢察署檢察官於九十二年二月二十日以九十二年度毒偵
    字第四三六號為不起訴處分，並於九十二年二月十三日執行
    完畢釋放；又於九十二年間因施用毒品案件，經本院以九十
    二年度毒聲字第一○二七號裁定送觀察、勒戒後，臺灣臺中
    看守所附設勒戒處所評定有繼續施用之傾向，經臺灣臺中地
    方法院檢察署檢察官以九十二年度聲戒字第四三五號聲請強
    制戒治，經本院以九十二年度毒聲字第一二三三號裁定送強
    制戒治一年，嗣因毒品危害防制條例修正後於九十三年一月
    九日施行，致甲○○所餘強制戒治期間毋庸再執行；然甲○
    ○於九十二年間所違反毒品危害防制條例案件，經本院以九
    十二年度訴字第一四九六號判處有期徒刑一年，於九十二年
    七月二十一日確定，入監服刑後，於九十三年十二月二十三
    日縮刑期滿執行完畢。猶不知戒改，自九十二年二月十三日
    觀察、勒戒執行完畢釋放後之五年內，基於施用第一級毒品
    海洛因之犯意，於九十五年四月二十八日凌晨二時三十分許
    ，在臺中縣石岡鄉○○路萬墩巷九號住處，以將第一級毒品
    海洛因置入注射針筒內稀釋後，再行注射在手臂之方式，施
    用第一級毒品海洛因一次。嗣於九十五年四月二十九日下午
    五時四十分許，在臺中縣豐原市○○路二二○號前，因正要
    進入藥局購買注射針筒行跡可疑遭警盤查，當場扣得甲○○
    所有之第一級毒品海洛因一包（淨重零點一二公克，空包裝
    重零點三零公克），並經警徵得甲○○同意後採集尿液送檢
    ，結果呈嗎啡陽性反應而查獲。
二、案經臺中縣警察局豐原分局報請臺灣臺中地方法院檢察署檢
    察官偵查起訴。
    理    由
一、訊據被告甲○○對其於前揭時、地施用第一級毒品海洛因之
    事實坦承不諱，並有第一級毒品海洛因一包扣案可證，而扣
    案之海洛因一包經送請法務部調查局鑑定結果，確含有第一
    級毒品海洛因成分，淨重零點一二公克，空包裝零點三零公
    克一節，有該局調科壹字第一二○○一七九八七號鑑定通知
    書一份在卷可稽，且被告經警查獲時，所採尿液送中山醫學
    大學附設醫院檢驗結果，驗有嗎啡陽性反應等情，有該院檢
    驗科藥物檢測中心出具之檢驗報告一紙存卷足憑，而海洛因
    施用入人體後水解還原成嗎啡，再循嗎啡之代謝方式排出體
    外，已據行政院衛生署藥物食品檢驗局（八一）藥檢壹字第
    ○○六四三一號函說明綦詳，顯見被告關於曾於上開時、地
    施用第一級毒品海洛因之自白，應與事實相符。再被告前於
    九十二年間因施用毒品案件，經本院以九十二年度毒聲字第
    三一○號裁定送觀察、勒戒後，臺灣臺中看守所附設勒戒處
    所評定無繼續施用之傾向，經臺灣臺中地方法院檢察署檢察
    官於九十二年二月二十日以九十二年度毒偵字第四三六號為
    不起訴處分，並於九十二年二月十三日執行完畢釋放；又於
    九十二年間因施用毒品案件，經本院以九十二年度毒聲字第
    一○二七號裁定送觀察、勒戒後，臺灣臺中看守所附設勒戒
    處所評定有繼續施用之傾向，經臺灣臺中地方法院檢察署檢
    察官以九十二年度聲戒字第四三五號聲請強制戒治，經本院
    以九十二年度毒聲字第一二三三號裁定送強制戒治一年，嗣
    因毒品危害防制條例修正後於九十三年一月九日施行，致被
    告所餘強制戒治期間毋庸再執行之事實，有臺灣高等法院被
    告前案紀錄表及臺灣臺中地方法院檢察署刑案資料查註紀錄
    表各一份在卷可佐。綜上，被告自白與事實相符，其於前案
    觀察、勒戒執行完畢釋放後五年內再犯本案施用第一級毒品
    海洛因之犯行事證明確，洵堪認定。
二、核被告所為，係犯毒品危害防制條例第十條第一項之施用第
    一級毒品罪。被告施用毒品前之持有毒品行為，本應以持有
    論，惟持有後進而施用，其持有之低度行為應被施用之高度
    行為所吸收，故不再另論其持有毒品罪。又被告前曾於九十
    二年間違反毒品危害防制條例案件，經本院以九十二年度訴
    字第一四九六號判處有期徒刑一年，於九十二年七月二十一
    日確定，入監服刑後，於九十三年十二月二十三日縮刑期滿
    執行完畢之事實，有臺灣高等法院被告前案紀錄表及臺灣臺
    中地方法院檢察署刑案資料查註紀錄表各一份在卷可參，而
    被告行為後，刑法第四十七條關於累犯之規定，於九十四年
    二月二日修正公布，並於九十五年七月一日施行，其於五年
    內再故意犯本件有期徒刑以上之罪，不論依修正前之刑法第
    四十七條，或修正後之刑法第四十七條第一項之規定，均構
    成累犯，對被告而言，並無有利或不利之情形，自不生新舊
    法比較之問題，應逕依修正前之刑法第四十七條規定，論以
    累犯，並加重其刑。爰審酌被告施用第一級毒品，經觀察、
    勒戒完畢後，仍不知戒惕，再次施用，無視於毒品對於自身
    健康之戕害及國家對於杜絕毒品犯罪之禁令，不知戒除惡習
    ，惡性非輕，然念及坦承犯行，態度良好，其施用毒品並無
    危害他人及施用之次數等一切情狀，量處如主文所示之刑，
    以資懲儆。另扣案之第一級毒品海洛因一包（淨重零點一二
    公克，空包裝重零點三零公克），為毒品，應依毒品危害防
    制條例第十八條第一項前段之規定，予以宣告沒收銷燬之。
據上論斷，應依刑事訴訟法第二百七十三條之一第一項、第二百
九十九條第一項前段，毒品危害防制條例第十條第一項、第十八
條第一項前段，刑法第十一條、第二條第一項、（修正前）第四
十七條，判決如主文。
本案經檢察官乙○○到庭執行職務
中    華    民    國    95    年    8     月    22    日
                  刑事第十五庭    法  官  周瑞芬
上正本證明與原本無異。
如不服本判決，應於送達後十日內向本院提出上訴狀（須附繕本
），上訴於臺灣高等法院臺中分院。
中    華    民    國    95    年    8     月    22    日
                                  書記官  何俞瑩
附錄本判決論罪科刑法條
毒品危害防制條例第十條：
  施用第一級毒品者，處六月以上五年以下有期徒刑。
  施用第二級毒品者，處三年以下有期徒刑。


司法院資訊處製作；財團法人民間司法改革基金會備份。
